# 请教陈版，子公司向母公司员工股权激励的处理

提问人：shmilmicky 时间：2021-01-19 13:33:03
请教陈版，非上市实体子公司向上市实体母公司员工进行股权激励，应该如何处理？我理解要点在两方面，
第一，费用应由哪个主体确认？如果是由于母公司员工向子公司单独提供了服务，那么实际受益主体在子公司，这部分费用也应确认在子公司。
第二，是公允价值的确定？由于股权激励计划由子公司发行，子公司非上市实体，因此应该以评估估值确定？
不知理解是否正确？
另，由第一个问题引发的问题是，如果费用确认在子公司，但是员工关系在母公司，即员工关系上为母公司员工，那么子公司确认的这部分费用是否可以税前抵扣？

回答人：chenyiwei
1 、你对会计处理的两点理解基本合理。如果子公司是这些服务的受益方，且以子公司自身股份作为激励，则子公司作为权益结算股份支付处理。
2 、如果费用确认在子公司，但是员工关系在母公司，则不能作为职工薪酬费用予以税前扣除。建议母子公司之间采用合理的方式（如服务协议）
由母公司开票向子公司收取该项费用。